# 求助陈版主及各位：顺流交易、逆流交易少数股东损益

提问人：han_jian_guang 时间：2012-06-13 13:43:27
各位： 1.我的理解：合并报表时，如果存在顺流交易产生的未实现内部交易损益，直接抵消即可，不会影响少数股东损益。逆流交易产生的未实现内部交易损益才会影响少数股东权益。我原来的理解就是看该笔交易是否会影响到子公司的损益来进行判断，顺流下影响母公司，所以直接抵消；逆流下影响子公司，进而影响少数股东损益。 举个例子：母公司净利润 1000 万，子公司利润 500 万；仅存在一笔未实现内部交易，利润为 100 万；母公司持有子公司80%股权 假设为顺流交易，则合并净利润=（1000-100 ）+500=1400，其中归属于母公司所有者的净利润=（1000-100）+500 80%=1300 少数股东损益 =500 0.2=100； 假设为逆流交易，则合并净利润=1000+（500-100）=1400，其中归属于母公司所有者的净利润=1000+（500-100）*80%=1320 少数股东损益=（500-100）*20%=80； 不知我的理解是否正确 但企业会计准则讲解 2010 中例34-1P572页中计算子公司调整后利润就考虑了顺流交易，这样的话顺流交易形成的未实现内部交易损益则会影响少数股东损益。请问是否正确？ 2.在权益法核算长期股权投资中，逆流交易实现的利润在合营企业利润表中反映，权益法调整投资企业长期股权投资成本时扣除该未实现内部交易损益我能理解；但在顺流交易下，产生的未实现内部交易损益是在投资企业的利润表中反映，在合营企业利润表中无反映，为什么权益法调整长投成本时要在合营企业利润的基础上进行扣除调整，我想不通。 恳请各位老师及陈版主回答，不胜感激！

回答人：chenyiwei
回复 han_jian_guang 的帖子
1 、你的理解是合理的，也是IFRS下的通常做法。讲解中的做法可能存在问题，这个问题我以前与财政部会计司的有关人士沟通过。
2 、此问题以前有过多次讨论，你参考一下这个帖子：http://bbs.esnai.com/forum.php?m ... 640&pid=5163226。

回答人：chenyiwei
回复 han_jian_guang 的帖子
1 、你后来在主帖中增补的例子基本上是合理的。
2 、要关注权益法在个别报表和合并报表层面使用时的不同含义。权益法在投资方的个别报表层面使用时，只能理解为对长期股权投资的一种后续计量方法，因此对内部交易未实现损益的按比例抵销（无论是顺销交易还是逆销交易）都只能通过“长期股权投资”和“投资收益”这两个科目进行，你可以理解为此时的长期股权投资并不是完全意义上的“在被投资企业净利润中所占的份额”，还包括了未实现损益的抵销因素。